臺灣彰化地方法院刑事判決　　　　　　　　　　　　　九十四年度訴字第四七八號
　　公　訴　人　臺灣彰化地方法院檢察署檢察官
　　被　　　告　甲○○
右列被告因違反毒品危害防制條例案件，經檢察官提起公訴（九十四年度毒偵字第二
六、一一二二號），本院依簡式審判程序判決如左：
    主      文
甲○○施用第一級毒品，累犯，處有期徒刑壹年陸月，扣案之塑膠袋壹個、注射針筒
壹支、吸管壹支，均沒收。又施用第二級毒品，累犯，處有期徒刑陸月。主刑部分應
執行有期徒刑壹年拾月。
    事      實
一、甲○○前因搶奪案件，經本院以九十年度訴字第六四四號判決判處有期徒刑一年
    十月確定，又因違反毒品危害防制條例案件，經本院以九十年度訴字第七八六號
    號判決判處有期徒刑八月確定，上開二罪並經法院裁定應執行有期徒刑二年五月
    確定，於民國九十三年三月十六日假釋出監，本應至同年六月七日假釋期間始行
    屆滿；惟其又因他案遭撤銷假釋，入監執行所餘殘刑有期徒刑二月二十二日，於
    九十三年十一月十日縮刑期滿執行完畢。又因施用毒品案件，經觀察、勒戒後，
    認無繼續施用毒品之傾向，由臺灣彰化地方法院檢察署檢察官於八十九年十二月
    十九日以八十九年度毒偵字第六０九六號為不起訴處分確定；復因施用毒品案件
    ，經本院以前揭九十年度訴字第七八六號判決判處有期徒刑八月確定，及本院於
    九十三年十一月二十三日以九十三年度簡上字第一二四號判決判處有期徒刑五月
    確定，及臺灣高等法院臺中分院於九十三年十月十九日以九十三年度上訴字第一
    三四０號判決判處有期徒刑一年四月（嗣經最高法院駁回上訴確定，尚未執畢）
    ，強制戒治部分則於九十一年二月八日停止戒治出所，至九十一年六月五日戒治
    期滿執行完畢。詎仍不知悔改，在前揭強制戒治執行完畢並釋放後五年內，復基
    於施用第一級毒品之犯意，於九十三年十二月十五日下午六時許，在彰化縣和美
    鎮○○里○○路二巷廿九號住處前空地，以將海洛因置於針筒內注射之方式，施
    用第一級毒品海洛因一次。又另基於施用第二級毒品之犯意，於九十三年十二月
    十五日下午六時許，在上址住處前方空地，以不詳方式施用第二級毒品安非他命
    一次。嗣於九十三年十二月十八日上午九時許，在上址住處為警查獲，並當場扣
    得其所有供施用海洛因使用之塑膠袋一個、注射針筒一支、吸管一支等物。
二、案經彰化縣警察局和美分局報告及臺灣彰化地方法院檢察署檢察官自動檢舉偵查
    起訴。
    理      由
一、被告甲○○於準備程序中，先就右揭犯罪事實為有罪之陳述，且所犯係死刑、無
    期徒刑、最輕本刑為三年以上有期徒刑以外之罪，經本院合議庭依刑事訴訟法第
    二百七十三條之一第一項之規定，裁定由法官一人獨任進行簡式審判程序，先此
    敘明。
二、右揭施用第一、二級毒品之事實，業據被告甲○○於偵查及本院審理時坦承不諱
    ，並有塑膠袋一個、注射針筒一支、吸管一支等物扣案為憑。且被告於前揭時地
    為警查獲時，經採其尿液送驗結果，係呈安非他命類及嗎啡陽性反應（施用海洛
    因者會在其體內代謝為嗎啡成分殘留，並經由尿液排出），有彰化縣衛生局煙毒
    尿液檢驗成績書一份在卷足參。雖被告供稱係以將海洛因及安非他命一同置於針
    筒內注射之方式施用毒品云云，然查：海洛因為鴉片類毒品，屬鎮靜類藥物，而
    安非他命則為中樞神經興奮劑，二者性質迥然有異，施用者如將二者一併混雜吸
    食，將同時產生鎮靜及興奮效果，藥效即有互為抵銷拮抗之虞，顯無從達到施用
    者通常追求刺激或舒緩神經之目的。是以被告所稱係利用針筒注射方式一併施用
    海洛因及安非他命云云，實際操作或臨床試驗上雖非全無可能，然如謂被告不惜
    耗費不菲之資，併同施用二類相異毒品而抵銷藥效，誠已殊難想像。尤其被告前
    於警詢中亦僅提及係以針筒注射方式施用海洛因，並未供承併採同一方式施用安
    非他命，均無從證明被告係於同時同地混合注射施用。是其前揭所供施用毒品方
    式容與常情有違，應屬卸責之詞，至無可採，惟仍無礙於被告施用第一、二級毒
    品犯行之認定。查被告前因施用毒品案件，經觀察、勒戒後，認無繼續施用毒品
    之傾向，由臺灣彰化地方法院檢察署檢察官於八十九年十二月十九日以八十九年
    度毒偵字第六０九六號為不起訴處分確定；復因施用毒品案件，經本院以九十年
    度訴字第七八六號判決判處有期徒刑八月確定，及本院於九十三年十一月二十三
    日以九十三年度簡上字第一二四號判決判處有期徒刑五月確定，及臺灣高等法院
    臺中分院於九十三年十月十九日以九十三年度上訴字第一三四０號判決判處有期
    徒刑一年四月（嗣經最高法院駁回上訴確定，尚未執畢），強制戒治部分則於九
    十一年二月八日停止戒治出所，至九十一年六月五日戒治期滿執行完畢，有臺灣
    高等法院被告前案紀錄表、刑案資料查註紀錄表各一份、刑事判決二份附卷可按
    。本案事證已臻明確，被告犯行洵堪認定。
三、查被告甲○○前因施用毒品案件，經強制戒治執行完畢並釋放後，復於五年內再
    度施用第一、二級毒品海洛因及安非他命，核其所為，係犯毒品危害防制條例第
    十條第一項、第二項之施用第一、二級毒品罪。被告為供自己施用之目的而持有
    上開毒品，其於施用前後持有海洛因及安非他命之低度行為，應各為施用之高度
    行為所吸收，不另論罪。至其所犯上開二罪間，犯意各別，行為互殊，應予分論
    併罰。查被告前因搶奪案件，經本院以九十年度訴字第六四四號判決判處有期徒
    刑一年十月確定，又因違反毒品危害防制條例案件，經本院以九十年度訴字第七
    八六號號判決判處有期徒刑八月確定，上開二罪並經法院裁定應執行有期徒刑二
    年五月確定，於九十三年三月十六日假釋出監，本應至同年六月七日假釋期間始
    行屆滿；惟其又因他案遭撤銷假釋，入監執行所餘殘刑有期徒刑二月二十二日，
    於九十三年十一月十日縮刑期滿執行完畢，有臺灣高等法院被告前案紀錄表及刑
    案資料查註紀錄表在卷可按，其受有期徒刑之執行完畢，五年內再犯本件法定本
    刑有期徒刑以上之罪，為累犯，均應依法加重其刑。爰審酌被告曾因施用毒品案
    件接受觀察、勒戒、強制戒治及入監服刑，竟未能從中記取教訓，深切體認毒品
    危害己身健康之鉅，反而再次趁隙施用海洛因及安非他命；尤其被告甫於九十三
    年十一月十日縮刑期滿，出監方逾一月旋又再次施用毒品，毫無視於前案業經法
    院判處有期徒刑五月及一年四月之刑期仍待執行，足徵被告自制能力尚有未足，
    品行不端，而有接受相當期間監禁教化之必要，以促其及早矯正吸毒惡習；惟念
    及施用毒品固戕害個人健康至深，然就他人權益之侵害仍屬有限，及其犯罪目的
    、手段、被告於偵審期間坦承吸毒犯行、具有國中肄業學歷之智識程度等一切情
    狀，分別量處如主文所示之刑，並定其應執行之刑，以示懲儆。扣案之塑膠袋一
    個、注射針筒一支、吸管一支等物，則係被告所有供施用海洛因之犯罪工具，業
    據被告供承在卷，均應依刑法第三十八條第一項第二款之規定，宣告沒收。
據上論斷，應依刑事訴訟法第二百七十三條之一第一項、第二百九十九條第一項前段
，毒品危害防制條例第十條第一項、第二項，刑法第十一條前段、第四十七條、第五
十一條第五款、第三十八條第一項第二款，判決如主文。
本案經檢察官郭緯中到庭執行職務。
中    華    民    國    九十四      年      四      月      十五        日
                                臺灣彰化地方法院刑事第三庭
                                    法      官  高  文  崇
右正本證明與原本無異。
如不服本判決，應於判決送達後十日內向本院提出上訴狀( 須附繕本 )。
                                    法院書記官  謝  志  鑫
中    華    民    國    九十四      年      四      月      二十二      日
毒品危害防制條例第十條
施用第一級毒品者，處六月以上五年以下有期徒刑。
施用第二級毒品者，處三年以下有期徒刑。
